ACORDAO-COMPLETO-2356114

ACÓRDÃO DE RELAÇÃO

ACÓRDÃO DE RELAÇÃO 4042/2019 ATA 20/2019 - SEGUNDA CÂMARA

Acórdão 4042/2019-TCU-Segunda Câmara
Os Ministros do Tribunal de Contas da União, reunidos em Sessão de 2ª Câmara, ACORDAM, por unanimidade, com fundamento nos arts. 1º, V, e 39, I, da Lei nº  8.443, de 1992, c/c os arts. 1º, VIII, 143, II, 259, I, e 260, § 5º, do Regimento Interno do TCU, aprovado pela Resolução nº 246, de 2011, e art. 7º da Resolução TCU nº 206, de 2007, em considerar prejudicadas, por perda de objeto, as apreciações da legalidade, para fins de registro, dos atos de admissão de pessoal relacionados no item 1.1 deste Acórdão, diante da cessação dos efeitos financeiros dos respectivos atos, de acordo com os pareceres emitidos nos autos:
1. Processo TC-Processo 011.027/2019-3 (ATOS DE ADMISSÃO) 
	1.1. Interessados: Carmem Lúcia Glaberto Valeriano Barbosa (CPF XXX.866.587-XX) ; Cátia Cristina dos Santos Marques (CPF XXX.357.987-XX) ; Cátia Maria Damasceno Alves da Silva (CPF XXX.007.527-XX) ; Cátia Marinho Otávio (CPF XXX.946.587-XX) ; Cátia Sinele Bernardino da Silva (CPF XXX.068.287-XX) ; Cátia Sinele da Silva Brandão (CPF XXX.616.487-XX) ; Célia Regina Faria Chaves (CPF XXX.134.117-XX) ; Célia de Souza Martins (CPF XXX.835.507-XX) ; Cenira Figueiredo Pinto (CPF XXX.476.607-XX) ; César Augusto Martins Vaz (CPF XXX.956.873-XX) ; Christian Almeida Araújo (CPF XXX.962.947-XX) ; Christian Ferreira (CPF XXX.941.497-XX) ; Cícero Tenório de Moraes (CPF XXX.004.627-XX) ; Cínthia Dinele Nunes Barbosa Pires (CPF XXX.234.867-XX) ; Clara Antonian Pereira de Souza (CPF XXX.235.517-XX) ; Clarice Malias Monteiro (CPF XXX.338.947-XX) ; Clarrissa Sidou Canha (CPF XXX.633.617-XX) ; Claudete Baptista de Oliveira (CPF XXX.497.567-XX) ; Claudete Maria da Silva Bueno (CPF XXX.369.687-XX) e Cláudia Alexandra Alves Mendonça (CPF XXX.399.817-XX) .
	1.2. Entidade: Hospital Federal de Bonsucesso – HFB.
	1.3. Relator: Ministro-Substituto André Luís de Carvalho.
	1.4. Representante do Ministério Público: Procuradora-Geral Cristina Machado da Costa e Silva.
	1.5. Unidade Técnica: Secretaria de Fiscalização de Pessoal (Sefip) .
	1.6. Representação legal: não há.
	1.7. Determinações/Recomendações/Orientações: não há.

Segunda Câmara

Hospital Federal de Bonsucesso - HFB.

Carmem Lúcia Glaberto Valeriano Barbosa (CPF XXX.866.587-XX); Cátia Cristina dos Santos Marques (CPF XXX.357.987-XX); Cátia Maria Damasceno Alves da Silva (CPF XXX.007.527-XX); Cátia Marinho Otávio (CPF XXX.946.587-XX); Cátia Sinele Bernardino da Silva (CPF XXX.068.287-XX); Cátia Sinele da Silva Brandão (CPF XXX.616.487-XX); Célia Regina Faria Chaves (CPF XXX.134.117-XX); Célia de Souza Martins (CPF XXX.835.507-XX); Cenira Figueiredo Pinto (CPF XXX.476.607-XX); César Augusto Martins Vaz (CPF XXX.956.873-XX); Christian Almeida Araújo (CPF XXX.962.947-XX); Christian Ferreira (CPF XXX.941.497-XX); Cícero Tenório de Moraes (CPF XXX.004.627-XX); Cínthia Dinele Nunes Barbosa Pires (CPF XXX.234.867-XX); Clara Antonian Pereira de Souza (CPF XXX.235.517-XX); Clarice Malias Monteiro (CPF XXX.338.947-XX); Clarrissa Sidou Canha (CPF XXX.633.617-XX); Claudete Baptista de Oliveira (CPF XXX.497.567-XX); Claudete Maria da Silva Bueno (CPF XXX.369.687-XX) e Cláudia Alexandra Alves Mendonça (CPF XXX.399.817-XX).

ANDRÉ DE CARVALHO

não há.

ATOS DE ADMISSÃO (ADS)

Secretaria de Fiscalização de Pessoal (Sefip).